【裁判字號】    98,交聲,419
【裁判日期】    980430
【裁判案由】    交管條例聲異
【裁判全文】
臺灣板橋地方法院交通事件裁定         98年度交聲字第419號
原處分機關  交通部公路總局臺北區監理所蘆洲監理站
異  議  人  甲○○
上列受處分人因違反道路交通管理處罰條例案件，對於交通部公
路總局臺北區監理所蘆洲監理站民國98年2 月19日所為之北監蘆
字第裁46-CG0000000號裁決處分（原舉發通知單號碼：臺北縣政
府警察局北縣警交字第CG0000000 號），聲明異議，本院裁定如
下：
    主  文
原處分撤銷。
甲○○汽車駕駛人，行經有燈光號誌管制之交岔路口闖紅燈，處
罰鍰新台幣壹仟捌佰元，並記違規點數點。
    理  由
一、原處分意旨略以：異議人即受處分人於民國97年11月20日10
    時56分騎乘車號072-BFF 之重機車，行經臺北縣板橋市○○
    路與文聖路有燈光號誌管制之交岔口，經臺北縣政府警察局
    交通警察隊員警以異議人有「闖紅燈」之違規事由逕行舉發
    ，嗣異議人提出申訴，經交通部公路總局臺北區監理所蘆洲
    監理站（下稱原處分機關）函請舉發警局調查結果，認受處
    分人確有闖越紅燈之違規事實，乃依道路交通管理處罰條例
    第53條第1 項及違反道路交通管理事件統一裁罰基準表之規
    定，於98年2 月19日以北監蘆字第裁46-CG0000000號裁處受
    處分人罰鍰新臺幣（下同）1,800 元。異議人於98年2 月19
    日收受裁決書後，旋於同日提出本件異議。
二、異議理由略以：異議人左轉對向的車道，若此舉為闖紅燈，
    則應如何迴轉？另異議人詢問數名台北市交警人員，咸認為
    該處標示不明。為此聲明異議並請求撤銷原處分云云。
三、按汽車駕駛人，行經有燈光號誌管制之交岔路口闖紅燈者，
    處1,800 元以上5,400 元以下罰鍰；汽車駕駛人有第53條情
    形者，除依原條款處罰鍰外，記違規點數3 點，道路交通管
    理處罰條例第53條第1 項、第63條第1 項第3 款分別定有明
    文規定。次按汽車駕駛人有闖紅燈之行為者，當場不能或不
    宜攔截製單舉發者，得逕行舉發；第1 項逕行舉發，應記明
    車輛牌照號碼、車型等可資辨明之資料，以汽車所有人為被
    通知人製單舉發，同條例第7 條之2 第1 項第1 款、第4 項
    亦分別有明文規定。
四、經查，異議人於97年11月20日10時56分騎乘車號072-BFF 號
    重機車，行經臺北縣板橋市○○路與文聖路有燈光號誌管制
    之交岔口處，為臺北縣政府警察局交通警察隊員警以異議人
    有「闖紅燈」之事由而逕行舉發等情，已有採證照片2 幀、
    臺北縣政府警察局97年11月28日北縣警交字CG0000000 號舉
    發違反道路交通管理事件通知單、交通部公路總局臺北區監
    理所蘆洲監理站98年2 月19日北監蘆第裁46-CG0000000號裁
    決書各1 份，及臺北縣政府警察局95年2 月3 日北縣警交字
    第0980012692號函檢附之採證照片6 張在卷可稽；又經核諸
    卷附採證照片（依該路口錄影檔案影像翻拍），清楚可詳異
    議人所騎乘之機車於10時56分22秒紅燈亮起後尚未進入路口
    ，於10時56分32秒至33秒間紅燈亮起時接近該路口，於10時
    56分35秒即伸越停止線至路口範圍並繼續左轉行進，從而本
    件異議人於紅燈亮後仍持續行駛超越停止線，並於進入路口
    後左轉，因而遭錄影後為警逕行舉發之事實甚明無訛，異議
    人抗辯其左轉對向車道之行為並非屬闖紅燈云云，顯有未合
    。再者，圓形紅燈，係用以指示駕駛人禁止通行，不得超越
    停止線或進入路口，為所有駕駛人一體適用，且駕駛人於面
    對之圓形紅色燈號已亮起仍超越停止線或進入路口，其違規
    之行為即已成立，屬對交通行政上法定禁止義務之違背，而
    應負行政罰科處之法律效果，是異議人前揭所辯，顯與本件
    其是否闖越紅燈之認定無涉，無從解免其違規之責任。
五、綜上所述，本件異議人於上開時間，騎乘車號072-BFF 號重
    型機車，於行經設有燈光號誌管制之臺北縣板橋市○○路與
    文聖路口處，有闖越紅燈行駛之違規事實已甚明確。惟查，
    原處分機關僅依道路交通管理處罰條例第53條第1 項之規定
    ，裁處異議人罰鍰1,800 元，漏未依同條例第63條第1 項第
    3 款之規定，記違規點數3 點，於法尚有未合。是以異議人
    提出本件異議雖無理由，然原處分既有上述可議之處，仍無
    可維持，復參酌異議人係於應到案日期前即向原處分機關提
    出申訴，爰依法撤銷原處分，另依道路交通管理處罰條例第
    53條第1 項、同條例第63條第1 項第3 款及違反道路交通管
    理事件統一裁罰基準表規定等規定裁處如主文所示，以期適
    法。
據上論斷，應依道路交通案件處理辦法第20條，裁定如主文。
中    華    民    國    98    年    4     月    30    日
                  交通法庭   法  官   邱景芬
以上正本證明與原本無異。
如不服本裁定應於送達後5日內向本院提出抗告狀。
                             書記官   黃文儀
中    華    民    國    98    年    5     月    4     日


司法院資訊處製作；財團法人民間司法改革基金會備份。
